Kevin Uriel Frías Torres

AUXILIAR ADMINISTRATIVO

Asistente administrativo de conducta intachable, con experiencia desempeñando las tareas propias del puesto de forma eficiente y profesional. Manejo de la información confidencial de los clientes de la empresa con ética y responsabilidad. Actitud positiva y muy buena disposición.

Actualmente llevo un poco más del 70% de los créditos correspondientes a la Licenciatura en Matemáticas donde he enfocado la carrera a temas económico, administrativos y financieros.

PERFIL

EMAIL TELÉFONO ku.frias.torres@gmail.com 5582420480

EXPERIENCIA

2018-04 - 2018-09

Auxiliar administrativo

ASI (ASESORES PARA LA INVERSIÓN SOCIAL), CDMX

- · Realización de tareas administrativas y de oficina, incluido el contacto con clientes.
- Soporte administrativo a otros departamentos de la empresa para asegurar el correcto funcionamiento de la compañía

2019-04 - 2020-02

Auxiliar administrativo

EULEN, CDMX

Eulen fue la empresa que me contrato, pero el servicio brindado fue para la Secretaria de Relaciones Exteriores, en el Area de emisión de pasaportes.

- · Comunicación diaria con clientes y atención al público.
- Realización de tareas administrativas cotidianas y de gestión
- · Organización de la logística de la oficina para hacer un seguimiento de los suministros, recursos e inventario.

EDUCACIÓN

2017-08 - 2018-08

Técnico Auxiliar Bancario, Carrera Técnica

UNIVERSIDAD NACIONAL AUTÓNOMA DE MÉXICO, CDMX

2017-01 - 2019-11

Técnico en Sistemas de la Información, Carrera Técnica en Computación

CCPM (CENTRO DE COMPUTACIÓN PROFESIONAL DE MÉXICO), CDMX

2019-08

- ACTUALMENTE

Matemáticas, Licenciatura

UNIVERSIDAD NACIONAL AUTÓNOMA DE MÉXICO (FACULTAD DE CIENCIAS), CDMX

HABILIDADES

- Gestión administrativa
- Atención al público
- Nivel avanzado de Paquetería Office
- Nivel Intermedio-Avanzado de Paquetería Adobe
- Nivel Intermedio en MySQL, NetBeans, Desarrollo Web (HTML, CSS, JAVASCRIPT)